【裁判字號】    96,訴,2673
【裁判日期】    970121
【裁判案由】    侵權行為損害賠償
【裁判全文】
臺灣板橋地方法院民事判決              96年度訴字第2673號
原      告  順益汽車股份有限公司
法定代理人  甲○○
訴訟代理人  丙○○
被      告  乙○○
上列當事人間請求侵權行為損害賠償等事件，經本院於民國97年
1 月7 日言詞辯論終結，判決如下：
    主  文
被告應給付原告新台幣貳佰萬元，及自民國九十六年九月二十六
日起至清償日止，按年息百分之六計算之利息。
訴訟費用由被告負擔。
本判決第一項於原告以新台幣陸拾柒萬元供擔保後，得假執行。
但被告得以新台幣貳佰萬元預供擔保而免為假執行。
    事實及理由
一、原告主張：被告前任職於原告公司營業部門，自民國95年11
    月起，多次挪用公款私用，金額計有新台幣（下同）237 萬
    6,000 元無法沖銷，被告一時無法以現金填補差額，即開立
    付款人為華南銀行積穗分行，發票日96年9 月15日，面額23
    7 萬6,000 元之支票1 紙交予原告，詎原告於96年9 月26日
    提示竟未獲兌現，經原告多次催繳，被告僅於96年11月間清
    償37萬6,000 元，尚欠200 萬元仍無力清償，爰依侵權行為
    損害賠償及票據之法律關係，提起本件訴訟等情。並聲明：
    如主文第1 項所示，並願供擔保請准宣告假執行。
二、被告則以：請求能在被告能力範圍內還款等語置辯。並聲明
    ：(1)原告之訴及假執行之聲請均駁回；(2)如受不利判決，願
    供擔保請准宣告免為假執行。
三、原告主張之上揭事實，業據提出沖帳明細表、支票及退票理
    由單等件為證，且為被告所不爭執，堪信為真實。被告雖以
    前詞置辯，惟仍應負全部還款之責，所辯尚無可取。
四、按「因故意或過失，不法侵害他人之權利者，負損害賠償責
    任」，民法第184 條第1 項前段定有明文。又「發票人應照
    支票文義擔保支票之支付」、「執票人向支票債務人行使追
    索權時，得請求自為付款提示日起之利息，如無約定利率者
    ，依年利六釐計算」，票據法第126 條、第133 條亦分別定
    有明文。查被告侵占原告公司業務所得帳款237 萬6,000 元
    ，乃簽發系爭支票交付原告，經原告於96年9 月26日提示未
    獲兌現，被告僅於96年11月間清償37萬6,000 元，尚欠200
    萬元仍無力清償，已如前述，揆諸上開說明，原告自得請求
    被告給付200 萬元，及自支票提示日起按年息百分之6 計算
    之利息。
五、從而，原告依侵權行為損害賠償及票據之法律關係，請求被
    告給付200 萬元，及自支票提示日即95年9 月26日起按年息
    百分之6 計算之利息，為有理由，應予准許。
六、兩造陳明願供擔保，請准宣告假執行及免為假執行，經核均
    無不合，爰分別酌定相當擔保金額，併予准許。
七、訴訟費用負擔之依據：民事訴訟法78條。
中    華    民    國    97    年    1     月    21    日
                  民事第二庭    法  官  連士綱
以上正本係照原本作成
如對本判決上訴，須於判決送達後20日內向本院提出上訴狀
中    華    民    國    97    年    1     月    21    日
                                書記官  李宏明


司法院資訊處製作；財團法人民間司法改革基金會備份。
